【裁判字號】    90,易,51
【裁判日期】    900503
【裁判案由】    毀損
【裁判全文】
臺灣屏東地方法院刑事判決                             九十年度易字第五一號
    公訴人  臺灣屏東地方法院檢察署檢察官
    被  告  丙○○
右列被告因毀損案件，經檢察官提起公訴（八十九年度偵字第一○二○號），本院判
決如左：
    主  文
丙○○損壞他人之自小客車，足以生損害於他人，累犯，處拘役伍拾日，如易科罰金
，以參佰元折算壹日。
    事  實
丙○○曾於民國八十五年間因違反槍砲彈藥刀械管制條例，經法院判處有期徒刑一年
六月確定，於八十六年五月二十九日執行完畢，猶不知悔改，竟於八十九年一月一日
下午二時許，行經屏東縣牡丹鄉○○路一百零八號前，因酒醉無故持石頭砸停於該處
之甲○○所有ＶＪ─六二九九號自小客車，致前開小客車引擎蓋及右車門毀損，足以
生損害於甲○○。案經甲○○訴由屏東縣警察局恆春分局移送臺灣屏東地方法院檢察
署檢察官偵查起訴。
    理  由
一、訊據被告丙○○矢口否認有上開犯行，辯稱完全不認識告訴人甲○○，更不可能
    去砸她的車子等語。惟查，上揭事實業經告訴人於警、偵訊及本院審理中指述明
    確，而告訴人與被告既不熟識，當無故意指認被告並加以誣陷之必要，核與證人
    乙○○於偵查中所言相符，且有遭毀損車子之照片四幀附卷可稽，事證明確，被
    告犯行應堪認定。
二、核被告所為，係犯刑法第三百五十四條之毀損器物罪。查被告曾因違反槍砲彈藥
    刀械管制條例，經法院判處有期徒刑一年六月確定，於八十六年五月二十九日執
    行完畢，有卷附臺灣高等法院被告全國前科紀錄表一紙可按，其受有期徒刑之執
    行完畢，五年以內再犯有期徒刑以上之罪，為累犯，應依法加重其刑。爰審酌被
    告素行不良，前科累累，有上述之前科紀錄表足參、假釋期間不知收斂行徑即再
    喝酒肇事、犯後並無悔意且未對被害人為賠償或道歉，惟告訴人之汽車僅有板金
    受損，損失並非嚴重等一切情狀，量處如主文所示之刑，並諭知易科罰金之折算
    標準（被告行為後，刑法第四十一條於九十年一月十日修正公布為：「犯最重本
    刑為五年以下有期徒刑以下之刑之罪，而受有期徒刑或拘役之宣告，因身體、教
    育、職業、家庭之關係或其他正當事由，執行顯有困難者，得以一元以上三元以
    下折算一日，易科罰金。但確因不執行所宣告之刑，難收矯正之效，或難以維持
    法秩序者，不在此限。併合處罰之數罪，均有前項情形，其應執行之刑逾六月者
    ，亦同」，依刑法第二條第一項前段規定，仍應適用裁判時，即修正後之刑法第
    四十一條第一項前段）。
據上論斷，應依刑事訴訟法第二百九十九條第一項前段，刑法第二條第一項前段、第
三百五十四條、第四十七條、第四十一條第一項前段，罰金罰緩提高標準條例第一條
前段、第二條，判決如主文。
本案經檢察官莊啟勝到庭執行職務。
中      華      民      國      九十      年        五    月      三    日
                                      臺灣屏東地方法院刑事第二庭
                                          法  官  莊鎮遠
右判決正本證明與原本無異。
對於本判決如有不服應於收受送達後十日內向本院提出上訴書狀上訴於台灣高等法院
高雄分院並按他造當事人之人數附具繕本。
                                          書記官   魏慧夷
中    華    民    國     九十      年      五      月       三      日
附錄本案論罪科刑法條：
刑法第三百五十四條
毀棄、損壞前二條以外之他人之物，或致令不堪用，足以生損害於公眾或他人者，處
二年以下有期徒刑、拘役或五百元以下罰金。


司法院資訊處製作；財團法人民間司法改革基金會備份。
